臺灣高雄地方法院民事裁定　　　　　　 94年度家聲字第210號
聲　請　人　乙○○
相　對　人　甲○○
上當事人間請求確定訴訟費用額，聲請人聲請確定訴訟費用額，
本院裁定如下：
  主  文
相對人應負擔之訴訟費用額確定為新臺幣柒仟貳佰肆拾肆元，並
自本裁定送達之翌日起至清償日止，按週年利率百分之五計算之
利息。
  理  由
一、本件聲請意旨：聲請人與相對人間請求離婚案件，業經最高
    法院於九十四年八月二十五日以九十四年度台上字第一五八
    四號民事裁定上訴駁回，即聲請人勝訴確定，是聲請人所支
    出之訴訟費用共計七千六百三十二元均應由相對人負擔。另
    相對人明知其無理由仍無端提起第三審上訴，導致聲請人支
    出律師費五萬元，亦應由相對人負擔等語，並提出前開最高
    法院民事裁定、訴訟費用計算書及林樹根律師事務所收據等
    資料為證。
二、查聲請人與相對人因請求離婚事件，聲請人於九十二年七月
    二日提起本件離婚訴訟，經本院於九十三年二月二十七日以
    九十二年度婚字第一一四八號判決聲請人（即原告）之訴駁
    回，訴訟費用由聲請人負擔；經聲請人不服提起第二審上訴
    ，經臺灣高等法院高雄分院於九十四年五月二十五日以九十
    三年度家上字第三五號判決原判決廢棄，准聲請人（即上訴
    人與）與相對人（即被上訴人）離婚，第一、二審訴訟費用
    由相對人負擔。經相對人提起第三審上訴，於九十四年八月
    二十五日以九十四年度臺上字第一五八四號裁定上訴駁回，
    第三審訴訟費用由相對人（即上訴人）負擔確定等情，業經
    本院依職權調閱前開卷宗核閱無訛，又本院審查前開卷內相
    關資料，相對人應賠償聲請人之訴訟費用額，有關聲請人主
    張供應收入（均為聲請光碟費用）部分及光碟費部分均非裁
    判費，不應准許外，依後附計算書確定為如主文所示之金額
    。
三、按得列為訴訟費用之律師酬金，應由各審級法院依聲請或依
    職權，斟酌案情之繁簡、訴訟之結果及律師之勤惰，裁定其
    數額，並應限定其最高額，民事訴訟法第七十七條之二十五
    、第四百六十六條之三第一項，及司法院訂頒法院選任律師
    及第三審律師酬金核定支給標準第三條、第四條分別定有明
    文。是聲請人聲請第三審所支出之律師費用五萬元部分，僅
    提出林樹根律師事務所九十四年七月十一日開立之收據一紙
    為證，並未提出經最高法院裁定第三審律師費用之數額，經
    本院依職權調閱九十四年臺上字第一五八四號民事第三審全
    卷資料，亦無相關資料，堪認聲請人選任第三審律師部分之
    酬金尚未經最高法院以裁定確定其數額，是聲請人遽以林樹
    根律師事務所開立之收據欲聲請確定該部分訴訟費用，顯無
    理由，就此部分不應准許，併此說明。
四、依民事訴訟法第九十一條、第九十五條，裁定如主文。
中　　華　　民　　國　　94　　年　　12　　月　　22　　日
                  家事法庭法　官　程克琳
正本係照原本作成。
如不服本裁定，應於送達後10日內，向本院提出抗告狀，並繳納
裁判費新台幣1,000元。
中　　華　　民　　國　　94　　年　　12　　月　　22　　日
                          書記官　王治華
【附表】
┌─────────────────────────────┐
│計算書                                                    │
├───────┬──────────────┬──────┤
│項  目        │    金        額（新臺幣）  │ 備     註  │
├───────┼──────────────┼──────┤
│第一審裁判費  │一百八十元                  │            │
├───────┼──────────────┼──────┤
│郵  費        │一百十二元                  │退還郵費二百│
│              │                            │二十八元    │
├───────┼──────────────┼──────┤
│證人旅費      │二千四百五十二元            │            │
├───────┼──────────────┤            │
│第二審裁判費  │四千五百元                  │            │
├───────┼──────────────┼──────┤
│合   計       │七千二百四十四元            │            │
│              │                            │            │
└───────┴──────────────┴──────┘
